【裁判字號】    95,交抗,915
【裁判日期】    951127
【裁判案由】    違反道路交通管理處罰條例
【裁判全文】
臺灣高等法院交通事件裁定
抗  告  人
即  異議人
即受處分人  有限責任臺北市第五計程汽車運輸合作社
代  表  人  乙○○
抗  告  人  甲○○
上列抗告人因違反道路交通管理處罰條例案件，不服臺灣臺北地
方法院95年交聲字第454號，中華民國95年10月30日裁定（原處
分案號：臺北市交通事件裁決所，北市裁二字第裁22-A00000000
號），提起抗告，本院裁定如下：
    主  文
抗告駁回。
    理  由
一、本件原審裁定以：(一)受處分人有限責任臺北市第五計程汽車
    運輸合作社（以下簡稱受處分人）所有車牌號碼H3─200號
    營業小客車，於民國（下同）95年2月22日晚間11時39分許
    ，行經臺北市○○○路近敦煌路口時，因其行車速率達每小
    時74公里而超過該路段最高速限每小時60公里，經設置於該
    路口之微電腦測速照相儀器自動拍攝採證，嗣經臺北市政府
    警察局交通警察大隊警員檢視採證照片後，以受處分人所有
    車輛違反道路交通管理處罰條例第40條超速違規之規定為由
    ，於95年3月10日逕行製單舉發，因受處分人並未告知實際
    駕駛人，原處分機關臺北市交通事件裁決所認本件違規行為
    明確，乃依修正前道路交通管理處罰條例第40條第1項、違
    反道路交通管理事件統一裁罰基準及處理細則第43條、第44
    條、第61條之規定，於95年5月8日裁處受處分人罰鍰新臺幣
    （下同）1,700元。(二)受處分人聲明異議略以：受處分人之
    車輛駕駛人堅信絕無超速情事，且依照片可證該照相儀器閃
    光照相時，車輛左邊適有一急速車輛超過，本能即輕踩一下
    煞車，本件實無違規，為此聲明異議云云。(三)查本件係逕行
    舉發案件，受舉發之車輛所有人即受處分人雖曾於應到案日
    期前申訴，惟並未告知實際違規駕駛人為何人，有臺北市政
    府警察局大同分局95年4月14日北市警同分交字第095314594
    00號書函在卷可稽，是原處分機關依規定裁罰車輛所有人即
    受處分人，其裁罰對象核無違誤。次查本件受處分人對於該
    車輛駕駛人其於前揭時間，駕駛上開車輛行經臺北市○○○
    路近敦煌路口，該路段規定之最高時速為60公里等事實，並
    不爭執，並有舉發採證照片一張在卷可稽。依該舉發照片以
    觀，受處分人前開車輛之時速為74公里，顯已超過該路段時
    速60公里之最高速限，且照片中除受處分人所有之前揭H3─
    200號營業小客車行駛於最外側車道外，左方其餘車道上並
    無任何車輛行駛，足見受處分人之駕駛人駕駛上開車輛行駛
    於前揭路段，確有超速之違規行為無訛。受處分人辯稱並未
    超速，當時係左方另有一車輛快速經過而遭拍照云云，揆諸
    上開說明，自不足採。本件事證明確，自應依法裁罰。(四)受
    處分人所有車輛之駕駛人確有前揭汽車駕駛人駕駛車輛行車
    速度超過規定最高時速10里以上未滿20公里之違規行為，受
    處分人雖於應到案日期前提出申訴，惟並未同時告知實際駕
    駛人為何人，從而原處分機關依違規行為時即修正前道路交
    通管理處罰條例第40條第1項、處理細則第44條第1項暨基準
    表之規定，裁處受處分人罰鍰新臺幣1700元，核無違誤（至
    於本件汽車所有人為法人，因法人本無從考領駕駛執照，自
    無因於一定時間內違規點數達一定次數而遭吊扣駕駛執照之
    可言，故性質上無從對於屬於法人之汽車所有人記違規點數
    ，原處分機關未同時為記違規點數之裁罰，自無違誤）。
    本件受處分人之異議為無理由，乃裁定將其異議駁回。
二、受處分人有限責任臺北市第五計程汽車運輸合作社對原審之
    裁定不服提起抗告略以：(一)臺北市測速桿久未檢定，常有失
    誤。(二)違規照片係委外攝製，其剪裁標準影響很大，交通隊
    有一表尺可判別，一般百姓無從查核，該表尺抗告人親眼目
    睹，始敢請求法官詳查。(三)測速有前照與後照之差別，抗告
    人被攝係後照，由照片中明確可見煞車燈亮，絕不可能有超
    速之行為。(四)若左方有快速車以超高速觸動測速，係有可能
    被照到，請法院調查。(五)罰金是抗告人之血汗錢，抗告人絕
    未超速，不甘受罰，請法官詳查，予以平反云云。惟本件既
    經測速照相機攝得受處分人車輛超速之情事，受處分人仍堅
    決否認其所有車輛有超速之情云云，自無可採，臺北市第五
    計程汽車運輸合作社之抗告為無理由，應予駁回。
三、復按刑事訴訟法第403條規定，當事人對於法院之裁定有不
    服者，除有特別規定外，得抗告於直接上級法院。證人、鑑
    定人、通譯及其他非當事人受裁定者，亦得抗告。另按受處
    分人或原處分機關不服管轄地方法院關於聲明異議所為之裁
    定，得對之提起抗告，道路交通管理處罰條例第87 條第3項
    定有明文，本件受處分人及異議人均係「有限責任臺北市第
    五計程汽車運輸合作社」，並非甲○○，甲○○非前述得提
    起抗告之人，其所為抗告自不合法律上程式且無從補正，所
    為抗告不合法，應併予駁回。
據上論斷，應依道路交通案件處理辦法第26條，刑事訴訟法第41
1條前段、第412條，裁定如主文。
中    華    民    國    95    年    11    月    27    日
                      交通法庭審判長法  官  張連財
                                    法  官  楊照男
                                    法  官  林明俊
以上正本證明與原本無異。
不得再抗告。
                                    書記官  蕭進忠
中    華    民    國    95    年    12    月    4     日


司法院資訊處製作；財團法人民間司法改革基金會備份。
